MANAGER - DATA

Mon rôle est d'identifier les besoins métiers réels afin d'y apporter des solutions simples.

En plus de méthodes de travail robustes dans les traitements Data, j'ai développé une expertise particulière autour des données géographiques. Mes expériences connexes de manager, de tech lead et de scrum master renforcent mon efficacité en équipe au service des projets.

Mail: resume@lexman.org

CV en ligne: https://me.lexman.net/resume/fr/



Alexandre Bonnasseau

Manager Data

EXPERIENCES

Manager - Informatique Décisionnelle et Big Data 2017 - aujourd'hui Mappy, Paris

L'équipe **BI/Big Data** fourni des indicateurs aux collaborateurs Mappy principalement sous forme de tableaux de bord. Les chiffres sont calculés en croisant les 200 Go de logs produits tous les jours par les 700 serveurs qui alimentent les services Mappy (serveur de plan, moteur de recherche, serveur d'itinéraires, etc.). Les métiers principaux sont :

- l'analyse des performances serveurs : temps de réponse, disponibilité, consommations par nos clients (pagesjaunes.fr, pap.fr, etc.)
- l'étude de l'intérêt des utilisateurs pour chaque mode de transport proposé sur Mappy
- le calcul du ROI (nombre de clic, de numéro de téléphones vus, etc.) pour les 5 millions de professionnels qui sont présentés sur les cartes Mappy
- le small data (résultats des tests, crashs des applications, audience des services, etc.)
- la fourniture d'étude sur le déplacement

<u>Méthodologie</u>: Scrum, Intégration continue (plusieurs déploiements par jour)

Technos: Scala, Spark, Hadoop, ElasticSearch, Hive, Indexima, Tableau

Lead Developer Plan

2016 - début 2017

Mappy, Paris

L'équipe Plan produit des cartes côté serveur consommées via le protocole HTTP. La charge générée par les sites internet et application mobiles de Mappy, Pagesjaunes et d'autres clients atteint 4 000 appels par secondes en pic.

L'équipe plan est également en charge d'afficher l'info-traffic.

Mission: migration vers des plans vectoriels. Contrairement au plans raster (ou bitmap) où les pixels grossissent quand on zoom, les cartes vectorielles donnent une grande impression de fluidité, et permettent un affichage personnalisé sur le terminal de l'utilisateur.

<u>Méthodologie</u>: Scrum, Intégration continue (déploiement tous les mardis)

<u>Technos</u>: Python, Postgresql, PostGIS, Varnish, zmq, Jenkins, Mapbox-Vector-Tiles

Grand voyage

mi-2015 - mi-2016

Sud-est asiatique - Amérique latine

Architecte Back-End & Coach Agile

2012 - 2015

Mappy, Paris

Le département **Services Back-End** ("back") de Mappy est composé de quatre équipes en charge des services cartographiques :

plan

EDUCATION

Displome d'ingénieur en Informatique et Mathématiques **Appliquées ENSEEIHT** 2001 - 2004

LIEUX DE RÉSIDENCE

Versailles

LANGUES

Fançais (Langue

Anlgais (Professionel)

Espagnol (Niveau élémentaire)

INTERÊTS

Trampoline (coach)

Open Source

- calcul d'itinéraire
- géocodage et moteur de recherche
- vues immersives et points d'intérets (POI)

Mission Coach Agile

Aider les responsables d'équipe à découper des grosses évolutions en petits incréments fonctionnels

Organiser le packaging et les process de livraison (le mardi toutes les deux semaines)

Formation des Scrum Masters

Mission Architecte

Aide à l'équipe métier pour préciser leur besoin. Élimination de contraintes superflues.

Recherche de compromis pour mettre d'accord 3 équipes front et 4 équipes back et mise au point d'une méthode pour définir les interfaces REST.

Aide à l'équipe technique pour qu'ils se posent les bonnes questions et trouvent leur propres réponses.

Introduction de l'asynchrone dans la stack serveur.

Migration des les services cartographiques de Mappy d'un historique en Windows / Visual C++ / SQLServer vers Linux et des composants open source, qui fournissent une API REST standard, et homogène entre les services.

- Plan (4000 requêtes / sec) : Python / Tornado / Mapnik / PostGIS / Varnish
- Suggestion : Python / Tornado / PostGIS / SolR
- Itinéraire : Python / Tornado / C++ / RabbitMQ / Contractions hiérarchiques

Intérim de management

Management de l'équipe **CoPS** (Backoffice de collecte de photos immersives chez les commerçants autour d'une application iPad) - 9 mois

Management de l'équipe itinéraire et formation du manager - 6 mois

Manager: équipe Geodata

2009 - 2010

Mappy, Paris

L'équipe **Geodata** (4 personnes) organise de la collecte en voiture des vues immersive en France.

Les images issues des disques durs des chauffeurs sont traités puis floutés automatiquement (à 90%) ainsi que par 40 opérateurs en Roumanie. Enfin, elles sont publiées via un service REST, dans les respect des directives de la CNIL

Backoffice: Flash / PHP / MySQL / Python / Java / AWS.

<u>Service Backend</u>: Java / MongoDB - 25 To d'images

Méthodologie: Scrum, Intégration continue

Tech Lead Flash (Macromedia)

2008 - 2009

Mappy, Paris

Développement dune API de cartographie en ActionScript 3 et javascript, s'appuyant sur des services REST définis avec les développeurs back.

Technos: Actionscript, javascript, HTTP, proj4

Chef de projet CORTO

2004 - 2008

Althing, Paris

Maintenance et évolutions du logiciel CORTO.

Intégration des carte des collectivités clientes, quelque soit le format.

Organisation de la collecte de données entre les services de la ville et les partenaires (pompiers, police municipale et nationnale, bailleurs sociaux, assureurs automobiles) dans le respect de l'anonymat et de la vie privée.

Technos: Flash / ActionScript, PostGIS, MS access, ASP, GDAL / OGR, Delphi

AlterEgo InfoService, Toulouse (France)

Projet CORTO

Logiciel de cartographie à l'échelle d'une agglomération destinée aux collectivités locales pour l'analyse statistique de données à leur adresse

Navideo : catalogue des vidéoclubs sur Internet

Les utilisateurs peuvent récupérer une vidéo qu'ils ont réservée sur le trajet retour de leur travail, tandis que le vidéoclub bascule sa relation client et ses campagnes de publicité vers le numérique afin d'en réduire le coût.

COMPÉTENCES

 $\bigstar \bigstar \bigstar \bigstar \bigstar \bigstar \Delta \Delta \Delta \Delta \Delta \Delta$

Bases de données relationnelles (Postgresql, MySQL) $\bigstar \bigstar \bigstar \bigstar \bigstar $
Big Data (Spark, Hadoop, Hive, MongDB, etc.)
Python ★★★★☆☆☆
Scala ★★☆☆☆☆☆☆☆
SIG (Cartes en ligne, PostGIS, Itinéraire, etc.) ★★★★★☆☆
REST (HTTP, Web API) ★★★★★☆☆
Linux (bash, curl, awk, etc.) ★★★★☆☆☆☆
Agile (Scrum) ★★★★☆☆☆☆
Software Architecture ★★★★☆☆☆☆
Recrutement